【裁判字號】    98,訴,641
【裁判日期】    980821
【裁判案由】    給付貨款
【裁判全文】
臺灣臺中地方法院民事判決  98年度訴字第641號
原      告    鈺埕股份有限公司
法定代理人    甲○○
訴訟代理人    李淑娟律師
              陳鎮律師
上1人複代理人 林佐偉律師
被      告  久元鞋業股份有限公司
法定代理人  丙○○
訴訟代理人  廖健智律師
複代理人    楊曉菁律師
            洪明立律師
當事人間給付貨款事件，本院於民國98年8月6日言詞辯論終結，
判決如下：
    主    文
被告應給付原告新台幣伍佰柒拾陸萬參仟柒佰伍拾捌元，及自民
國九十八年四月二日起，至清償日止，按週年利率百分之五計算
之利息。
訴訟費用由被告負擔。
本判決於原告以新台幣壹佰玖拾貳萬壹仟元為被告供擔保後，得
為假執行；但被告如以新台幣伍佰柒拾陸萬參仟柒佰伍拾捌元，
為原告預供擔保後，得免為假執行。
    事實及理由
壹、程序方面：
一、按因契約涉訟者，如經當事人定有債務履行地，得由該履行
    地之法院管轄，民事訴訟法第12條定有明文。又管轄權之有
    無，應依原告主張之事實，按諸法律關於管轄之規定而為認
    定，與其請求之是否成立無涉，最高法院65年台抗字第162
    號判例亦著有明文。本件原告主張依兩造簽訂之聲明書「雙
    方約定將貨物送至本公司位於台中縣豐原市○○街177巷75
    之1號工廠，並以此為付款地」，故本件之債務履行地在本
    院轄區，依民事訴訟法第12條規定，本院自有管轄權等語，
    經查，兩造並未合意定管轄法院，且系爭聲明書上既已載明
    「雙方約定將貨物送至本公司位於台中縣豐原市○○街177
    巷75之1號工廠，並以此為付款地。」，此有聲明書影本1件
    附卷足憑，而本件既係因該買賣契約所生之爭議，自應以付
    款地為債務履行地，從而，揆諸首揭法條及判例意旨，應認
    本院就本件有管轄權，先予敘明。
二、按訴狀送達後，原告不得將原訴變更或追加。但擴張或減縮
    應受判決事項之聲明者，不在此限。民事訴訟法第255條第1
    項第3款定有明文。本件原告提起本訴原聲明請求：「被告
    應給付原告新台幣（下同）5,781,174元及自起訴狀繕本送
    達翌日起，至清償日止，按年息5%計算之利息」。嗣於98年
    5月4日具狀請求被告給付金額減縮為5,763,758元，核屬減
    縮應受判決事項之聲明，依前開說明，應予准許。
貳、實體方面：
一、原告起訴主張：被告於民國 (下同)96 年間陸續向原告購買
    皮革原料，指定送貨至被告位於台中縣豐原市○○街177巷
    75 之1號工廠，雙方並約定工廠所在地為付款地，付款方式
    為2個月票期之支票。惟自96年3月26日起至同年8月底止貨
    款，被告均未給付，被告積欠原告6,463,758元，扣除被告
    已給付之700,000元，被告尚積欠原告5,763,758元。經原告
    於97年4月15日函催被告給付上開貨款，惟被告仍置之不理
    ，爰依民法第367條規定請求被告給付貨款及法定遲延利息
    。並聲明：(一)被告應給付原告5,763,758元，及自起訴狀繕
    本送達之翌日起至清償日止，按年息5%計算之利息。(二)原告
    願供擔保，請准宣告假執行。
二、被告則以：原告出給被告之貨品確有瑕疵，因而造成出貨給
    下游廠商時，下游廠商台豐貿易股份有限公司 (下稱台豐公
    司)以貨物瑕疵為由，拒不付款。因原告不完全給付，造成
    被告受有美金71萬2924.7元，相當於23,526,515元 (以1 美
    元新台幣33元計算)之損害，已超過原告所主張之數額，僅
    此抵銷之。並聲明：原告之訴駁回；如受不利判決，被告願
    供擔保請准宣告免為假執行。
三、本件兩造不爭執事項：
  (一)被告於96年間陸續向原告購買皮革原料，指定送貨至被告位
    於台中縣豐原市○○街177巷75之1號工廠，雙方並約定工廠
    所在地為付款地，付款方式為2個月票期之支票。惟自96年3
    月26日起至同年8月底止貨款，被告均未給付，被告積欠原
    告貨款6,4 63,758元，扣除被告已給付之700,000元，被告
    尚積欠原告貨款5,763,758元。
  (二)原告於97年4月15日以南投南崗郵局第75號存證信函催告被
    告給付上開貨款。
四、本件兩造爭執在於原告所提供之貨物是否有瑕疵？被告得否
    主張民法第227條不完全給付損害賠償？被告可否因此主張
    抵銷？茲論述如下：
  (一)按稱買賣者，謂當事人約定一方移轉財產權於他方，他方支
    付價金之契約；買受人對於出賣人，有交付約定價金之義務
    ；買賣標的物與其價金之交付，除法律另有規定或契約另有
    訂定，或另有習慣外，應同時為之；標的物交付定有期限者
    ，其期限，推定其為價金交付之期限，民法第345條第1項、
    第367條、第369條、第370條，分別定有明文。本件原告主
    張被告自96年3月26日起至同年8月底止皮革原料貨款，被告
    尚積欠原告5,763,758元未給付等情事，為被告所不爭執，
    並有原告所提出被告所不爭執之出貨單表5份及應收貨款明
    細表1份，在卷可參，自堪信為真實。是原告請求被告給付
    貨款，於法有據。
  (二)被告雖辯稱：其雖有積欠原告前述貨款，惟原告出給被告之
    貨品確有瑕疵，因而造成出貨給下游廠商時，下游廠商台豐
    公司以貨物瑕疵為由，拒不付款。因原告不完全給付，造成
    被告受有美金71萬2924.7元，相當於23,526,515元 (以1美
    元新台幣33元計算)之損害，已超過原告所主張之數額，僅
    此主張抵銷云云。然被告前述抗辯，業為原告所否認。按買
    受人受領買賣標的物後，主張物之瑕疵擔保權利，而出賣人
    否認有物之瑕疵時，應先由買受人就瑕疵存在之事實，負舉
    證之責任，必須證明其為真實後，出賣人於其否認之事實，
    始應負證明之責任。本件被告雖抗辯被告售予被告之貨品有
    瑕疪，並造成被告受有美金71萬2924.7元之損害，業為原告
    所否認，是被告就原告所出售貨物，有瑕疵並造成其受有損
    害之事實，自應負舉證之責任。雖被告提出被證一被告下游
    廠商台豐公司所做之皮料檢驗報告1份及訴外人乙○○於97
    年9 月9日於本院檢察署97年他字第3398號所為之證述並請
    求傳訊乙○○為證以證明系爭貨物確有瑕疪。惟查：經本院
    依被告聲請傳訊證人乙○○即台豐公司之負責人到庭具結證
    稱：「…被告公司在管理經營生產的，被告在本案所指台豐
    未付款項的部分子公司均已付清。我們子公司介入以後，我
    表示貨品品質不好，不能付款，並不是在被告所提出來的訂
    單裡面。原告請求貨款的部分，與台豐沒有關係，而且我所
    指的貨品品質不好，也不是本件原告所請求貨款的貨。」（
    詳本院98年6月25日言詞辯論筆錄），是依證人所述，被告
    所提出用以證明系爭貨物有瑕疪之被證一皮料檢驗報告，已
    非台豐公司針對本件系爭貨款之貨物所為之皮料檢驗報告，
    且台豐公司就系爭貨物之款已付清予被告，是被告辯稱系爭
    貨款之貨物有瑕疪，伊並因而瑕疪而下游廠商扣款致有損害
    云云，已不可採；另被告提出證人乙○○於本院檢察署97年
    他字第3398號所為之證述，經本院調閱該卷核閱，證人亦僅
    提及原告提供的皮料品質確實不好，亦未明確證明何筆皮料
    之品質不好（詳該卷第143頁至144頁），是被告所舉之被證
    一及證人乙○○之證述，均未能證明本件原告請求被告給付
    系爭貨款之皮料確有瑕疪。依前開說明，被告須就瑕疵存在
    之事實，負舉證之責任，惟被告迄未再舉證證明系爭貨款之
    貨物，原告有未依債之本旨給付之瑕疵存在事實；從而，被
    告主張系爭貨款之貨物有瑕疵，並致其受有損失，欲以瑕疵
    所受損害之債權，與原告之系爭貨款請求主張抵銷，亦屬無
    據。
五、綜上所述，原告依買賣契約之價金給付請求權之法律關係，
    請求被告給付原告5,763,758元，及自起訴狀繕本送達之翌
    日即98年4月2日起至清償日止，按年息5%計算之利息，為有
    理由，應予准許。
六、本件判決兩造均陳明願供擔保，聲請准予宣告假執行及免為
    假執行之宣告，經核無不符，爰分別酌定相當之擔保金額准
    許併宣告之。
七、本件事證已臻明確，兩造所為之其他主張，陳述並所提之證
    據，經審酌後，認均與本件之結論無礙，不再一一論述，併
    予敘明。
八、訴訟費用負擔及假執行、免為假執行之依據：民事訴訟法第
    78條、第390條第2項及第392條第2項。
中    華    民    國    98    年    8    月    21    日
                  民事第二庭    法  官  涂秀玲
正本係照原本作成。
如對本判決上訴，須於判決送達後20日內向本院提出上訴狀。
                                書記官  鐘麗芳
中    華    民    國    98    年    8    月    21    日


司法院資訊處製作；財團法人民間司法改革基金會備份。
